【裁判字號】    89,訴,134
【裁判日期】    890425
【裁判案由】    偽造文書等
【裁判全文】
臺灣屏東地方法院刑事判決                          八十九年度訴字第一三四號
    公  訴  人  臺灣屏東地方法院檢察署檢察官
    被      告  甲○○
右被告因偽造文書案案件，經檢察官提起公訴（八十八年度偵字第七三七五號）本院
判決如左：
    主  文
甲○○行使偽造私文書，足以生損害於他人，處有期徒刑拾月。
扣案偽造之丙○○身分證影本玖張、貼有甲○○照片之偽造乙○○身分證影本參張、
剪貼紙肆張，偽造之外觀不明「丙○○」印章壹枚及當票、汽車買賣合約、汽車過戶
登記申請單、委託切結書、典當借據收據上偽造之「乙○○」、「丙○○」簽名署押
、指印署押均沒收。
    事  實
一、甲○○於民國八十八年六至八月間，寄居在其同學乙○○位於高雄市前鎮區○○○街二０二巷十四之二號之住處，起意偷竊乙○○之妻丙○○所有之Ｆ七四二九
    九號箱型車典當花用，竟基於意圖為自己不法所有之概括犯意，而連續多次於上
    開期間，在前揭乙○○住處竊得丙○○之照片數張、丙○○黑色印章一枚、照片
    二張（照片內容為乙○○居家及前開箱型車），並另基於概括犯意，在上開期間
    內連續多次在高雄縣鳳山市海光里海光四村四七六號偽造丙○○身分證影本約十
    張、貼有甲○○照片之乙○○變造身分證影本約三張，另於同年八月一日左右，
    在高雄市某處委由不詳之人偽刻丙○○印章一枚（外觀不明）。嗣甲○○於同年
    八月三日十二時許以友人開設公司需要為由向乙○○借得乙○○身分證原本，隨
    即將甲○○本人之照片貼在該身分證原本上而加以變造。甲○○基於前開意圖不
    法所有之概括犯意，又於同日十四時許在高雄市前鎮區○○○街二０二巷巷口以
    自備之鑰匙竊得上開箱型車。同日十五時十分許，甲○○駕駛上開箱型車前往屏
    東縣屏東市○○路○段五三四號世華汽車當鋪，並出示前開偽造丙○○身分證影
    本、貼有甲○○照片之變造乙○○身分證原本、前開箱型車行車執照原本（原來
    即放在該車上）、前開偽造之丙○○印章等物品，向不知情之當鋪負責人陳振忠
    行使，施用詐術表明其係乙○○本人欲典當配偶丙○○所有之該箱型車。陳振忠
    不疑有詐，於審核上開證件物品後即應允。甲○○隨即在當票、汽車買賣合約、
    汽車過戶登記申請單、委託切結書、典當借據收據等私文書上偽造乙○○及丙○○之簽名署押、代表乙○○之指印署押、丙○○印文，進而偽造上開私文書持向
    陳振忠行使，致陳振忠陷於錯誤而當場交付新臺幣十五萬元之當車款與甲○○，
    足以生損害於乙○○、丙○○、陳振忠。嗣乙○○夫婦發覺該車失竊後即於同年
    八月五日向警方報案，警方人員循線於同年九月六日十九時四十分許查獲該車而
    發覺上情，並於同年十一月十一日十五時三十分許，在鳳山市海光里海光四村四
    七六號扣得前開甲○○所有偽造之丙○○身分證影本九張、貼有甲○○照片之偽
    造乙○○身分證影本三張、甲○○所有供其偽造身分證影本所用之剪貼紙四張。
二、案經丙○○、陳振忠訴由內政部警政署高雄港務警察所移送台灣屏東地方法院檢
    察署檢察官偵查起訴。
    理  由
一、右揭事實業據被告甲○○於偵查及審理中供認不諱，核與被害人丙○○、乙○○
    、陳振忠於警、偵訊中所述之情節相符，並有前開扣案之物及贓物認領保管單、
    當票、汽車買賣合約、汽車過戶登記申請單、委託切結書、典當借據收據等附卷
    可稽，事證明確，被告犯行洵堪認定。
二、核甲○○先後竊取丙○○照片、印章、乙○○居家及箱型車照片、及竊取該箱型
    車之所為係犯刑法第三百二十條第一項竊盜罪（被告所為數次竊盜行為，時間緊
    接，所犯罪名相同，顯係出於概括之犯意，為連續犯，應依刑法第五十六條之規
    定以一罪論）、其持偽、變造證件、偽造私文書向陳振忠典當得款之所為，係犯
    刑法第三百三十九條第一項之詐欺取財罪、第二百十六條行使第二百十條之偽造
    文書罪、第二百十六條行使第二百十二條之變造、偽造特種文書罪（其於當票、
    汽車買賣合約、汽車過戶登記申請單、委託切結書、典當借據收據等私文書上分
    別偽造乙○○、丙○○之署押及偽造丙○○印章之行為均為其各該偽造私文書行
    為之一部及階段行為，為各該偽造私文書為行為所吸收，其分別偽造私文書、偽
    造、變造特種文書之低度行為各為其行使偽造私文書、行偽偽造、變造文書之高
    度行為所吸收，均不另論罪；其一個典當行為同時行使偽造私文書及行使偽造、
    變造特種文書，侵害乙○○、丙○○之數法益而觸犯數罪名，為想像競合犯，應
    從一重之刑法第二百十六條行使第二百十條之偽造私文書罪處斷）；其所犯上開
    連續竊盜罪、詐欺取財罪及行使偽造私文書罪間有方法結果之牽連關係，應從一
    重之行使偽造私文書罪處斷，未按其利用無犯罪故意之不詳人偽刻丙○○之印章
    ，為間接正犯，併此敘明。爰審酌被告素行非佳及其犯罪之動機、目的、手段、
    犯罪所生之損害及犯罪後坦承犯行等一情狀，量處如主文所示之刑。扣案偽造之
    丙○○身分證影本九張、貼有甲○○照片之偽造乙○○身分證影本三張、剪貼紙
    四張均係被告所有供犯罪所用及預備之物，應依刑法第三十八條第一項第二款規
    定宣告沒收；另偽造之外觀不明「丙○○」印章一枚雖未扣案，但不能證明業已
    滅失，連同當票、汽車買賣合約、汽車過戶登記申請單、委託切結書、典當借據
    收據上偽造之「乙○○」、「丙○○」簽名署押、指印署押，均應依刑法第二百
    十九條規定併宣告沒收。
據上論斷，應依刑事訴訟法第二百九十九條第一項前段、刑法第三百二十條第一項、
第二百十六條、第二百十條、第二百十二條、第三百三十九條第一項、第五十五條、
第三十八條第一項第二款、第二百十九條、罰金罰鍰提高標準條例第一條前段判決如
主文。
中      華      民      國      八十九      年      四    月  二十五    日
                                         臺灣屏東地方法院刑事第一庭
                                             法  官    吳永宋
右正本證明與原本無異。
對於本判決如有不服應於收受送達後十日內向本院提出上訴書狀上訴於台灣高等法院
高雄分院並按他造當事人之人數附具繕本。
                                             書記官    洪榮華
中      華      民      國      八十九      年      四    月  二十五    日
附錄本案論罪科刑法條：
刑法第三百二十條第一項
意圖為自己或第三人不法之所有，而竊取他人之動產者，為竊盜罪，處五
年以下有期徒刑、拘役或五百元以下罰金。
刑法第二百一十六條
行使第二百十條至第二百十五條之文書者，依偽造、變造文書或登載不實
事項或使登載不實事項之規定處斷。
刑法第二百一十條
偽造、變造私文書，足以生損害於公眾或他人者，處五年以下有期徒刑。
刑法第二百一十二條
偽造、變造護照、旅券、免許證、特許證及關於品行、能力服務或其他相
類之證書、介紹書，足以生損害於公眾或他人者，處一年以下有期徒刑、
拘役或三百元以下罰金。
刑法第三百三十九條第一項
意圖為自己或第三人不法之所有，以詐術使人將本人或第三人之物交付者
，處五年以下有期徒刑、拘役或科或併科一千元以下罰金。


司法院資訊處製作；財團法人民間司法改革基金會備份。
